臺灣高雄地方法院民事判決　　　　　 110年度雄小字第3186號
原　　　告　林宜璇　
被　　　告　袁思如　
上列當事人間請求損害賠償事件，經本院於民國110 年12月23日
言詞辯論終結，判決如下：
    主      文
一、被告應給付原告新臺幣（下同）3 萬667 元，及自民國（下
    同）110 年10月5 日起至清償日止，按週年利率5 ％計算之
    利息。
二、原告其餘之訴駁回。
三、訴訟費用1,000 元由被告負擔89%，餘由原告負擔。
四、本判決第一項得假執行。
    事實及理由
一、原告主張：被告於110 年7 月15日16時45分許，駕駛車牌號
    碼0000-00 號自用小客車（下稱甲車），沿高雄市鳳山區五
    甲一路之外側快車道東向西行駛，行抵該路與瑞隆東路交岔
    路口，欲變換車道至慢車道時，未禮讓直行車，適有伊駕駛
    所有車牌號碼000-0000號自用小客車（下稱乙車）沿五甲一
    路直行，行經該處，因此遭被告駕駛甲車右前車頭，撞及伊
    所有乙車，乙車因此受損，需支出修理費用3 萬3,440 元，
    為此，爰依侵權行為之法律關係，請求被告加計法定利息如
    數賠償等語，並聲明：被告應給付原告3 萬3,440 元及自起
    訴狀繕本送達翌日（即110 年10月5 日）起至清償日止，按
    週年利率5%計算之利息。
二、被告則以：伊固不爭執就本件車禍之發生應負全部過失責任
    ，但經詢問第三人榮陽汽車修理廠，原告因系爭事故所受車
    損僅需7,000 元即可修復，原告請求3 萬3,440 元之修理費
    用，誠屬過高，且原告所有乙車非新車，就其修理之材料，
    應予計算折舊後始得向伊請求修理費用等語，資為抗辯，並
    聲明：原告之訴駁回。
三、得心證之理由：
㈠、按因故意或過失，不法侵害他人之權利者，負損害賠償責任
    ；汽車、機車或其他非依軌道行駛之動力車輛，在使用中加
    損害於他人者，駕駛人應賠償因此所生之損害，民法第184
    條第1 項前段、第191 條之2 前段分別定有明文。本件被告
    駕駛甲車，因疏未注意汽車變換車道時，應讓直行車先行，
    ，致原告所駕駛之乙車受損，原告並因此受有修理費用之損
    失，業據原告提出估價單、交修單、行照等件為證（見本院
    卷第15、21、23頁）為證，並經本院調閱上開事故警方製作
    之初步分析研判表、談話紀錄表、交通事故調查紀錄表、現
    場圖、現場照片等件附卷可稽（見本院卷第37-50 頁），查
    閱無訛，而被告亦不爭執就系爭事故發生有疏失（見本院卷
    第53頁），堪認本件被告駕駛甲車肇事，加損害於原告，被
    告不能證明其於防止損害之發生已盡相當之注意，且原告係
    因系爭事故而受有損害，其所受損害與被告之不法侵害間，
    顯有相當因果關係，則原告依前揭侵權行為之法律關係，請
    求被告賠償其所受損害，於法洵屬有據。
㈡、原告請求乙車修理費用部分：查乙車為103 年9 月出廠，原
    告主張因本件車禍受損修復需費3 萬3,440 元其中工資為3
    萬50元、零件為3,700 元，業據原告提出與其所述相符之行
    車執照影本（見本院卷第15頁）、估價單（見本院卷第21頁
    ）在卷可按，則乙車既非新車，依諸上開說明，其修復時材
    料更換係以新品替換舊品，計算零件材料之損害賠償數額時
    ，應扣除折舊部分始屬合理。依行政院所頒固定資產耐用年
    數表及固定資產折舊率表，汽車之耐用年數為5 年，依平均
    法計算其折舊結果（即以固定資產成本減除殘價後之餘額，
    按固定資產耐用年數表規定之耐用年數平均分攤，計算折舊
    額），每年折舊率為5 分之1 ，並參酌營利事業所得稅查核
    準則第95條第6 項規定「固定資產提列折舊採用定率遞減法
    者，以1 年為計算單位，其使用期間未滿1 年者，按實際使
    用之月數相當於全年之比例計算之，不滿1 月者，以1 月計
    」，乙車自出廠103 年9 月，迄本件車禍發生時即110 年7
    月15日，已使用約6 年11月，則零件扣除折舊後之修復費用
    估定為617 元【計算方式：1.殘價＝取得成本÷( 耐用年數
    ＋1)即3,700 ÷( 5+1)≒617 （小數點以下四捨五入）；2.
    折舊額＝( 取得成本－殘價) ×1/（耐用年數）×（使用年
    數）即( 3,700 －617)×1/5 ×（6+11/12 ）≒3,083 （小
    數點以下四捨五入）；3.扣除折舊後價值＝（新品取得成本
    －折舊額）即3,700 －3,083 ＝617 】，加計無庸折舊之工
    資3 萬50元，共計3 萬667 元，是經計算折舊後，被告就乙
    車因系爭事故所受車損，應賠償之修理費用為3 萬667 元，
    原告請求逾此部分，即屬無據。
㈢、至被告另抗辯：伊固不爭執，原告因本件車禍受有上開損害
    ，惟就前揭修理費用，經伊詢問其他車廠僅需7,000 元即可
    修復，原告求償金額過高云云，雖據其提出雖據其提出榮陽
    汽車估價單為證，惟原告之主張修理費用亦據其提出高智捷
    汽車股份有限公司估價單為憑，依該估價單所載之修繕項目
    均與乙車因系爭事故受損部位（均為乙車之左後側部位）大
    致相符，堪認屬實，至被告雖稱修理費用過高，然縱有其他
    修理廠可提供較低廉之修理價格，亦屬市場競爭之結果，此
    部分亦涉及修理之內容與品質，不能一概而論，如未明顯逾
    越合理範疇，自仍屬必要費用而得為請求，況系爭事故既因
    被告過失所致，斷無再要求原告維修乙車時，以減省修理費
    用為優先考量之理，是本件衡酌上開估價單內容與價格，尚
    難認有何明顯不合理之處，是被告辯稱修復金額過高云云，
    並無可採。
四、綜上所述，原告依侵權行為損害賠償之法律關係請求被告給
    付3 萬667 元，及自起訴狀繕本送達翌日即110 年10月5 日
    （有送達證書在卷可參，見本院卷第35頁）起至清償日止，
    按週年利率5%計算之利息，為有理由，應予准許。逾此部分
    之請求，為無理由，應予駁回。
五、本件原告勝訴部分，係適用小額訴訟程序所為被告敗訴之判
    決，依民事訴訟法第436 條之20之規定，應依職權宣告假執
    行；並確定訴訟費用額為1,000 元（即如後附訴訟費用計算
    式）。
六、本件事證已臻明確，兩造其餘攻擊防禦方法或舉證，經審酌
    後，核與判決結果不生影響，爰不逐一論列，併此敘明。
七、訴訟費用負擔之依據：民事訴訟法第79條。
中    華    民    國   111    年    1     月    21    日
                  高雄簡易庭  法      官  林綉君
以上正本係照原本作成。
民事訴訟法第436條之24第2項：對於本判決之上訴，非以違背法
令為理由，不得為之。
如對本判決上訴，須於判決送達後20日內向本院提出上訴狀，並
須表明原判決所違背之法令及其具體內容與依訴訟資料可認為原
判決有違背法令之具體事實之上訴理由。
中    華    民    國   111    年    1     月    21    日
                              書  記  官  羅崔萍
訴訟費用計算式：
裁判費（新臺幣） 1,000元
           合計  1,000 元